【裁判字號】    98,軍上,8
【裁判日期】    980430
【裁判案由】    違反職役職責
【裁判全文】
臺灣高等法院刑事判決                  98年度軍上字第8號
上  訴  人
即  被  告  甲○○
上列上訴人因違反職役職責案件，不服國防部高等軍事法院中華
民國98年3月9日98年上訴字第9號第二審判決（起訴案號：國防
部北部地方軍事法院檢察署97年偵緝字第40號；第一審：國防部
北部地方軍事法院97年訴字第197號），提起上訴，本院判決如
下：
    主  文
上訴駁回。
    理  由
一、按當事人不服高等軍事法院宣告有期徒刑之上訴判決者，得
    以判決違背法令為理由，向高等法院提起上訴；上訴最高法
    院或高等法院之案件，準用刑事訴訟法關於上訴第三審之規
    定，軍事審判法第181條第5項、第206條第1項但書分別定有
    明文，是本院受理有關軍事法院移送審判之上訴案件，應依
    刑事訴訟法關於上訴第三審之規定。次按依刑事訴訟法第37
    7條規定：上訴於第三審法院，非以判決違背法令為理由，
    不得為之。是提起第三審上訴，應以原判決違背法令為理由
    ，係屬法定要件，且必須依據卷內資料為具體之指摘，並足
    據以辨認原判決已具備違背法令之形式，始屬相當。若上訴
    理由狀並未依據卷內訴訟資料，具體指摘原判決不適用法則
    或如何適用不當，應認為其上訴為違背法律上之程式，應予
    以駁回。或上訴理由狀，雖指摘原判決有違背法令，但未指
    明原判決有如何違法事由之具體情事，僅泛言有何條款之違
    法而無具體情事，或顯與法律規定得為第三審上訴理由之違
    法情形不相適合者，均應認其上訴為違背法律上之程式，予
    以駁回（76年台上字第5771號判例參照）。
二、本件國防部高等軍事法院維持第一審論處上訴人即被告甲○
    ○意圖長期脫離職役而離去職役罪之判決，駁回其在第二審
    之上訴，係依憑被告自白，假單影本、國防部東部地方軍事
    法院檢察署於97年10月23日以國偵東檢字第0970001488號通
    緝書影本，台北市政府警察局97年11月9日北市中正一分刑
    字第09731674200號通緝案件移送書等相關證物，而為論斷
    ，已述其所憑之證據及認定之理由，就刑法57條規定科刑
    時應審酌之事項，並具體載述，從形式上觀察，認事用法，
    均無違誤，量刑亦屬妥適，並無違法或不當之處。
三、被告上訴意旨雖泛稱：被告所稱對於歸營毫無計畫，係指不
    管歸營與否，均無任何具體計畫；又所稱不想回部隊，係指
    對脫免職役之原服務單位有所恐懼，而非不願意繼續服完剩
    餘之役期，且原判決未就刑法第57條各款逐一論述云云。無
    非就原審已詳為論述之事項，再事爭執，自難認有據。至其
    所指前因機車摔車，導致患有精神病，常對環境感到莫名恐
    慌而欲逃離避，是否該當刑法第19條第2項已達於心神喪失
    或精神秏弱得減輕其刑乙節，未據其於原審資為答辯及請求
    調查，且依偵審筆錄所載內容，足認被告於軍事檢察官及軍
    事法院偵審時應答正常，而其因車禍受傷由國軍花蓮醫院附
    設民眾診療服務處診斷證明書，雖載有「‧‧精神科醫師評
    估後曾建議住院，病患家屬當時拒絕。‧‧」，然僅屬處置
    意見，無從認定其罹患精神疾病，並導致心神喪失或精神耗
    弱，自非屬應行調查之事項。且原審審判期日審判長諭知調
    查證據完畢前，最後詢問有無其他有利證據請求調查？被告
    及辯護人均答「無」。被告指原審有應於審判期日調查證據
    未予調查之違法，殊嫌無據。綜此，上訴意旨所指各節，俱
    未依據卷內訴訟資料，具體指明，原判決如何違背法令，依
    前開說明，其上訴違背法律上之程式，應予駁回。
四、據上論斷，應依軍事審判法第179條，刑事訴訟法第395條前
    段，判決如主文。
中    華    民    國    98    年    4     月    30    日
                  刑事第二十二庭審判長法  官  何菁莪
                                      法  官  洪于智
                                      法  官  江振義
以上正本證明與原本無異。
不得上訴。
                                      書記官  陳韋杉
中    華    民    國    98    年    5     月    4     日


司法院資訊處製作；財團法人民間司法改革基金會備份。
